臺灣臺中地方法院刑事判決　　　　　　　 96年度易字第710號
公　訴　人　臺灣臺中地方法院檢察署檢察官
被　　　告　乙○○
上列被告因竊盜案件，經檢察官聲請簡易判決處刑（九十五年度
偵字第二八六七四號），本院臺中簡易庭認為不宜逕以簡易判決
處刑（九十六年度中簡字第二六四號），由刑事庭依通常程序審
理，經本院合議庭裁定改以簡式審判程序審理，判決如下：
    主  文
乙○○共同攜帶兇器竊盜，處有期徒刑柒月。
    事  實
一、乙○○前於民國九十五年間，因竊盜案件，經本院判處有期
    徒刑四月確定（現正在執行中，未構成累犯），猶不知警惕
    ，而於九十五年十二月一日上午十一時三十分許，與甲○○
    （俟到案後，另行審結）見丁○○臺中縣霧峰鄉○○路五一
    巷六號之舊住宅大門未鎖，且無人在內，認為有機可趁，乃
    共同基於為自己不法所有之犯意聯絡，先在上開房屋後方，
    撿拾客觀上足以對人之生命、身體造成危險性，而屬兇器之
    螺絲起子二支及老虎鉗一支後，共同攜帶該螺絲起子及老虎
    鉗，擅自進入上址（侵入住宅部分，未據告訴），見鋁門窗
    已經鬆脫，乃以徒手拆卸之方式，竊得大小鋁門窗共計三片
    得手，並將之放置於牆邊。惟因乙○○及甲○○在拆卸鋁門
    窗時，聲響過大，而為住於隔鄰之丁○○察覺有異，乃報警
    處理，經警於同日上午十一時五十分許，趕至現場，當場查
    獲。
二、案經臺中縣警察局霧峰分局報告臺灣臺中地方法院檢察署檢
    察官偵查起訴。
    理  由
一、訊據被告乙○○對於上揭犯罪事實坦承不諱，核與證人即被
    害人丁○○於警詢時證述：伊當時在家中聽到異聲，隨即至
    隔壁老家查看，發現屋內鋁門窗被拆下三片，放置在牆邊，
    現場有遺留工具，又有煙味，且廁所門反鎖，警方到達現場
    後，分別在廁所內及房間衣櫥內找到被告及同案被告甲○○
    等語、同案被告甲○○於警詢及偵訊時供稱：因伊搭乘被告
    所騎機車至臺中縣霧峰鄉○○路五一巷六號，見該址似無人
    看顧，又有鋁門窗可變賣得現，因此聯手拆下鋁門窗三片，
    期間因拆卸聲響過大，發現警察到場查看，伊因害怕乃躲進
    該址廁所，被告則躲進衣櫥內，嗣經警察搜尋後，為警查獲
    等語，均相符合，並有刑案現場測繪圖、被害人領回鋁門窗
    三個後所出具之贓物認領保管單各一紙及現場照片八張附卷
    可稽，足認被告之自白與事實相符。從而，本件事證明確，
    被告竊盜犯行堪以認定，應予依法論科。
二、按刑法第三百二十一條第一項第三款所規定之攜帶兇器竊盜
    罪，係以行為人攜帶兇器竊盜為其加重條件，此所謂兇器，
    其種類並無限制，凡客觀上足對人之生命、身體、安全構成
    威脅，具有危險性之兇器均屬之，且祇須行竊時攜帶此種具
    有危險性之兇器為已足，並不以攜帶之初有行兇之意圖為必
    要，最高法院七十九年臺上字第五二五三號判例足資參照。
　　經查，螺絲起子及老虎鉗均屬金屬材質，質地堅硬，螺絲起
  　子前端尖銳，而老虎鉗則可彎折，甚至剪斷金屬，客觀上均
    足以對於人之生命、身體構成威脅而具有危險性，顯屬兇器
    。又按竊盜罪既遂與未遂之區別，應以所竊之物已否移入自
    己權力支配之下為標準。若已將他人財物移歸自己所持，即
    應成立竊盜既遂罪。至其後將已竊得之物遺棄逃逸，仍無妨
    於該罪之成立，最高法院著有十七年上字第五○九號判例意
    旨可資參照。被告與同案被告甲○○既已共同將鋁門窗三片
    拆卸下來，並放置於牆邊，足見該鋁門窗顯已置於其等實力
    支配之下，縱其嗣後因為警查獲，致無法將所竊得之物搬離
    現場，亦無礙於竊盜行為既遂之認定。是核被告所為，係犯
    刑法第三百二十一條第一項第三款之攜帶兇器竊盜罪。原聲
    請簡易判決處刑意旨以被告尚未將鋁門窗三片搬離，而認應
    論以竊盜未遂乙節，容有誤會，且業經蒞庭檢察官當庭更正
    起訴法條如上。又刑事訴訟法第三百條所謂變更法條，係指
    罪名之變更，故本件聲請簡易判決處刑意旨認被告所犯係刑
    法第三百二十一條第三項、第一項第三款之攜帶兇器竊盜未
    遂罪，本院審理結果認係犯同條第一項第三款之攜帶兇器竊
    盜既遂罪，因其罪名同為加重竊盜，原係適用同一法條，僅
    行為態樣有既遂、未遂之分，不發生變更起訴法條之問題，
    即無庸引刑事訴訟法第三百條變更檢察官起訴之法條，併此
    敘明（最高法院七十二年度臺上字第四八○○號、八十七年
    度臺上字第三二三四號判決意旨參照）。被告及同案被告甲○○就上揭犯行，有犯意聯絡及行為分擔，為共同正犯。爰
    審酌被告不思循正途，賺取金錢，恣意侵害他人財產權，惟
    念其犯罪手段尚屬平和，犯罪所得不多，且均已歸還被害人
    ，犯後又坦承犯行，應有認錯悔過之意，態度良好等一切情
    狀，量處如主文所示之刑，以資懲儆。扣案之螺絲起子二支
    及老虎鉗一支，雖係供被告犯本案所使用之物，惟被告於本
    院審理中供稱：係撿拾而來等語，而否認上開扣案物品為其
    或同案被告甲○○所有，又無證據可資證明上開扣案物品為
    被告或同案被告甲○○所有，爰不予以宣告沒收，附此敘明
    。
據上論斷，應依刑事訴訟法第四百五十二條、第二百七十三條之
一第一項、第二百九十九條第一項前段，刑法第二十八條、第三
百二十一條第一項第三款，判決如主文。
本案經檢察官丙○○到庭執行職務
中　　華　　民　　國　　96　　年　　3　 　月　　12　　日
　　　　　　　　　刑事第三庭法　官  郭妙俐
以上正本證明與原本無異。
如不服本判決，應於判決送達後十日內，向本院提出上訴狀。
　　　　　　　　　　　　　　書記官  陳玉芬
中　　華　　民　　國　　96　　年　　3 　　月　　12　　日
附錄本案論罪科刑法條
刑法第三百二十一條：
犯竊盜罪而有下列情形之一者，處六月以上、五年以下有期徒刑
：
一  於夜間侵入住宅或有人居住之建築物、船艦或隱匿其內而犯
　　之者。
二  毀越門扇、牆垣或其他安全設備而犯之者。
三  攜帶兇器而犯之者。
四  結夥三人以上而犯之者。
五  乘火災、水災或其他災害之際而犯之者。
六  在車站或埠頭而犯之者。
前項之未遂犯罰之。
